臺灣橋頭地方法院民事判決
  111年度岡簡字第382號
原      告  曾坤賦  
被      告  林俊煌  
訴訟代理人  陳靜妤  
上列當事人間請求侵權行為損害賠償(交通)事件，本院於民國11
1年11月9日言詞辯論終結，判決如下：
    主      文
被告應給付原告新台幣72,950元。
原告其餘之訴駁回。
訴訟費用由被告負擔百分之27，餘由原告負擔。
本判決原告勝訴部分，得假執行；但被告如以72,950元為原告預
供擔保後，得免為假執行。
    事實及理由
一、原告主張：被告於民國109年5月24日18時33分許，駕駛車牌
    號碼0000-00號自用小客車，沿高雄市○○區○道0號349公里70
    0公尺由北往南行駛，因未充分注意車前狀況及安全距離，
    自後撞及同向在前游義地所有，由訴外人游秉銨駕駛之BBJ-
    8657號自用小客車（下稱系爭汽車），致該車受損，維修費
    用為新台幣（下同）274,700元（零件203,700元，鈑金26,0
    00元，工資13,000元），游秉銨已將上開債權讓與原告，依
    侵權行為及債權讓與法律關係，原告得請求被告如數給付等
    情，並聲明：被告應給付原告274,700元。
二、被告則以：就本件事故被告應負全部過失責任，及游秉銨車
    之維修費用為274,700元，均不爭執，惟維修費用中之零件
    部分，應予折舊等語，資為抗辯，並聲明：原告之訴駁回。
三、本院得心證之理由：
　㈠按汽車、機車或其他非依軌道行駛之動力車輛，在使用中加
    損害於他人者，駕駛人應賠償因此所生之損害。但於防止損
    害之發生，已盡相當之注意者，不在此限；民法第191條之2
    定有明文。復按道路交通安全規則第94條第3項亦規定：汽
    車行駛時，駕駛人應注意車前狀況及兩車並行之間隔，並隨
    時採取必要安全措施。經查，原告主張之前揭事實，為被告
    所不爭執，並有維修估價單、交通事故資料及債權讓與契約
    在卷可稽（本院卷第21、41-67頁），堪信為實在。被告既
    未遵守前揭規定，未保持行車安全距離，因而造成系爭汽車
    受損，被告就本件車禍事故之發生應有過失甚明。從而，原
    告依侵權行為及債權讓與法律關係，請求被告負損害賠償責
    任，自屬有據。
　㈡按物被毀損時，被害人固得請求加害人賠償物被毀損所減少
    之價額，並以修復費用為估定之標準，然應以必要者為限（
    例如：修理材料以新品換舊品，應予折舊）。是以，損害賠
    償既係在填補被害人所受之損害，使其回復物被毀損前之應
    有狀態，自不應使被害人額外受利，故被害人修理材料以新
    品換舊品者，應予折舊。查原告請求系爭汽車修復費用共計
    274,700元（零件203,700元，鈑金26,000元，工資13,000元
    ），依上開說明，自應扣除上開材料折舊部分，始屬合理。
    又依行政院所頒固定資產耐用年數表及固定資產折舊率表，
    非運輸業用客車、貨車之耐用年數為5年，而系爭汽車於104
    年3月出廠，有行車執照在卷可考（本院卷第23頁），迄本
    件車禍發生時即109年5月24日，使用年數約5年，已超過行
    政院所頒固定資產耐用年數表及固定資產折舊率表，【非運
    輸業用客車、貨車】之耐用年數，則依平均法計算，零件扣
    除折舊後之修復費用估定為33,950元（203700÷（5＋1）＝339
    50），另工資、鈑金既非以新換舊，不生折舊問題，則系爭
    汽車修復必要費用即為72,950元（計算式：33950＋26000＋13
    000＝72950)，原告請求被告賠償維修費用之金額，於此範圍
    內，應予准許，超過部分，則應予以剔除。
四、綜上所述，本件原告依侵權行為及債權讓與法律關係，請求
    被告給付274,700元，於如主文第1項所示之範圍內，為有理
    由，應予准許。逾此範圍之請求，則無理由，應予駁回。
五、准許宣告假執行、免為假執行及訴訟費用負擔之依據：民事
    訴訟法第389條第1項第3款、第392條第2項、第79條。
中　　華　　民　　國　　111 　年　　11　　月　　23　　日
                岡山簡易庭  法  官  林昶燁
以上正本係照原本作成。
如對本判決上訴，須於判決送達後20日內向本院提出上訴狀。如
委任律師提起上訴者，應一併繳納上訴審裁判費。
中　　華　　民　　國　　111 　年　　11　　月　　23　　日
                            書記官  顏崇衛